【裁判字號】    89,易,344
【裁判日期】    890815
【裁判案由】    妨害自由等
【裁判全文】
臺灣新竹地方法院刑事判決                          八十九年度易字第三四四號
    公  訴  人  臺灣新竹地方法院檢察署檢察官
    被      告  甲○○
右列被告因妨害自由等案件，經檢察官提起公訴（八十八年度偵字第六二九八號），
本院判決如左：
    主  文
甲○○以加害生命之事，恐嚇他人，致生危害於安全，處有期徒刑伍月，如易科罰金
，以佰元折算壹日。扣案之玩具手槍壹枝、武士刀貳把，均沒收。
    事  實
一、甲○○與乙○○○二人係鄰居，甲○○因家中的斗笠失竊，懷疑是乙○○○所為
    ，竟於民國八十八年八月十六日下午二時許，駕駛車號ＬＳ─八六五一號自小客
    車至乙○○○位於新竹縣新豐鄉福興村八鄰十一股六八之二四號之住處，持其所
    有、經試測不具有殺傷力但外型極似真槍之玩具手槍一把，對乙○○○恐嚇稱：
    「是否想吃這個？」，使乙○○○心生畏懼而趕緊向甲○○賠不是並送其出門，
    詎甲○○步行至上開自小客車旁時，竟基於恐嚇之接續犯意，拿起其擺放在自小
    客車後座、自同年月十一日起即未經許可持有、經管制、具有殺傷力、較長之武
    士刀一把在乙○○○面前揮舞（另一把同時所持有、相同型式惟刀刃部分較短的
    武士刀仍擺放在後座上），並恐嚇稱：「如果還想住在這裡，就要小心一點」等
    語，致使乙○○○更加畏懼其生命安全恐遭不測而報警處理。嗣經警於同日下午
    四時三十分許，循線在同鄉○○村○鄰○○道路旁當場查獲，並在上開自小客車
    內扣得其所有之右揭玩具手槍一支、武士刀長、短各一把及施用第二級毒品安非
    他命所用之吸食器一組及殘渣袋一個等物（涉犯毒品危害防制條例部分另案審理
    ）。
二、案經乙○○○訴由新竹縣警察局竹北分局報告臺灣新竹地方法院檢察署檢察官偵
    查起訴。
    理  由
一、訊據被告甲○○固坦承曾在右揭時、地持有刀械及玩具手槍與告訴人乙○○○碰
    面之事實，惟矢口否認有何恐嚇犯行，辯稱：我只有對乙○○○說你再偷我的東
    西就試試看，且二把刀係觀賞刀並非武士刀云云。經查，右揭事實業據告訴人乙
    ○○○於偵查中及本院審理時指訴綦詳，並有其所有之玩具手槍一支、武士刀長
    、短各一把等扣案及照片四幀在卷可憑，而該支手槍經送鑑定，認其槍枝部分係
    塑膠材質，以彈簧為動力發射塑膠彈粒之玩具槍，但槍機損壞，無法擊發，不具
    殺傷力，有新竹縣警察局八十八年八月二十六日竹縣警刑四字第Ｏ七六二八號鑑
    驗通知書一紙附於偵查卷內為佐，惟姑不論該手槍係何材質，在外觀上即足以使
    人誤認為具有殺傷力的改造手槍，被告拿出該槍，並要告訴人試試看，若說其無
    恐嚇危害安全之意味，實難令人信服；又扣案刀械二把經送驗結果，均認係屬槍
    砲彈藥刀械管制條例所列管之武士刀，亦有新竹縣警察局八十八年九月六日（八
    八）竹縣警保字第七五五五號函一份存卷可按，且由上開照片所示，二把武士刀
    的刀刃部分均十分鋒利，被告持上開刀、槍揮舞，在客觀上已足以使人產生畏懼
    心無訛，佐以被告口出警告之語，焉能謂其無恐嚇之犯行？況如被告的財物果真
    係告訴人所竊，被告自可報警依法律途徑解決，又何須動用私刑。是以，被告所
    辯無非係推諉卸責之詞，不足採信。綜上所述，本件事證已臻明確，被告之犯行
    洵堪認定，應予依法論科。
二、核被告甲○○所為，係違反槍砲彈藥刀械管制條例第十四條第三項之未經許可，
    持有刀械罪及犯刑法第三百零五條之恐嚇危害安全罪。被告多次恐嚇危害安全之
    行為，均係以一個接續之意思，於密接之時間、地點，以類似方法分別犯同一之
    罪，為接續犯，仍屬實質上一罪。其所犯上開二罪間，有方法、結果之牽連關係
    ，為刑法第五十五條之牽連犯，應從較重之恐嚇危害安全罪處斷。爰審酌被告未
    經許可即持有列管刀械，並持之以恐嚇他人安全，犯罪後告訴人已原諒並代為求
    情後猶飾詞狡辯、態度不佳等一切情狀，量處如主文所示之刑，並諭知易科罰金
    之折算標準，以資警惕。
三、至於扣案之武士刀二把係違禁物，玩具手槍一支係被告所有、供其犯恐嚇罪所用
    之物，業據被告陳明在卷，爰分別依刑法第三十八條第一項第一款、第二款之規
    定宣告沒收。
四、據上論斷，應依刑事訴訟法第二百九十九條第一項前段，槍砲彈藥刀械管制條例
    第十四條第三項，刑法第十一條前段、第三百零五條、第五十五條、第四十一條
    、第三十八條第一項第一款、第二款，罰金罰鍰提高標準條例第一條前段、第二
    條，判決如主文。
本案經檢察官林李嘉到庭執行職務。
中      華      民      國    八十九    年      八      月 十五     日
                                  臺灣新竹地方法院刑事第一庭
                                      法  官  遲  中  慧
右正本證明與原本無異。
如不服本判決，應於判決送達後十日內向本院提出上訴狀( 應附繕本 )，上訴於
臺灣高等法院。
                                      書記官  龔  柏  萃
中      華      民      國    八十九    年      八      月     十五     日
附錄本案論罪科刑法條全文：槍砲彈藥刀械管制條例第十四條第三項，刑法第三百零
                          五條、
刑法第三百零五條
以加害生命、身體、自由、名譽、財產之事，恐嚇他人致生危害於安全者，處二年以
下有期徒刑、拘役或三百元以下罰金。


司法院資訊處製作；財團法人民間司法改革基金會備份。
